【裁判字號】    90,訴,860
【裁判日期】    900711
【裁判案由】    第三人異議之訴
【裁判全文】
臺灣高雄地方法院民事判決  九十年度訴字第八六○號
    原      告  汰谷企業有限公司
    法定代理人  丁○○
    被      告  中華商業銀行股份有限公司
    法定代理人  甲○○
    訴訟代理人  乙○○
                丙○○
右當事人間第三人異議之訴事件，本院判決如左：
    主    文
原告之訴駁回。
訴訟費用由原告負擔。
    事實及理由
一、原告主張：訴外人盛隆營造股份有限公司（下稱盛隆公司）承攬「屏東縣萬丹鄉
    公所公園新建工程」，因資金不足，特邀原告專案隱名合夥，由原告專案出資全
    部工程應付款項，並由原告提供在泛亞商業銀行建國分行之定期存單面額新臺幣
    （下同）二百二十五萬五千元予屏東縣萬丹鄉公所，作為履約保證金，因第一期
    工程進度完成，退還履約保證金一百一十二萬七千五百元，由盛隆公司領取換發
    第二期保證金一百一十二萬七千五百元，而第二期履約保證金尚未辦理質權設定
    予屏東縣萬丹鄉公所之際，突由被告聲請鈞院對泛亞銀行建國分行發執行命令，
    扣押前開第二期保證金一百一十二萬七千五百元，該款項本屬原告所有，被告聲
    請強制執行行為已對原告權利造成侵害，爰依強制執行法第十五條規定，聲明請
    求判決本院九十年度執字第六五六三號清償債務強制執行事件，就原告所有存放
    於泛亞商業銀行建國分行之一百一十二萬七千五百元所為之強制執行程序予以撤
    銷。
二、被告抗辯：被告係依法請求對債務人盛隆公司於泛亞商業銀行建國分行之存款債
    權核發扣押命令，業據訴外人泛亞商業銀行建國分行函覆稱盛隆公司確於該行有
    定期存款，盛隆公司確係與該銀行往來之當事人無誤，且原告亦自承其與盛隆公
    司為隱名合夥公司，則原告並無權利請求撤銷鈞院九十年度執字第六五六三號清
    償債務強制執行事件，就盛隆公司存放於泛亞商業銀行建國分行之一百一十二萬
    七千五百元所為之強制執行程序。
三、按隱名合夥人之出資，其財產權移屬於出名營業人。民法第七百零二條定有明文
    。原告主張與訴外人即執行債務人盛隆公司為隱名合夥關係，盛隆公司因承攬「
    屏東縣萬丹鄉公所公園新建工程」，資金不足，特邀原告專案隱名合夥，由原告
    專案出資，本件被告聲請扣押以盛隆公司名義存放於泛亞商業銀行建國分行之一
    百一十二萬七千五百元，為原告出資之事實，縱為真實，依前揭法律規定，隱名
    合夥人即原告之出資，財產權移屬於出名營業人即盛隆公司，原告就該筆金錢已
    喪失所有權，盛隆公司將該筆金錢存放於泛亞商業銀行建國分行，則盛隆公司與
    泛亞商業銀行建國分行間成立消費寄託契約，被告自得就盛隆公司對泛亞商業銀
    行建國分行一百一十二萬七千五百元消費寄託債權聲請發扣押命令，原告主張該
    筆款項為其所有，請求依強制執行法第十五條規定，請求判決本院九十年度執字
    第六五六三號清償債務強制執行事件，就原告所有存放於泛亞商業銀行建國分行
    之一百一十二萬七千五百元所為之強制執行程序予以撤銷，並無理由，應予駁回
    。
四、訴訟費用負擔之依據：民事訴訟法第七十八條。
中      華      民      國    九十      年      七      月      十一    日
                              臺灣高雄地方法院民事第六庭
~B法      官  陳業鑫
右為正本係照原本作成。
如不服本判決，應於送達後廿日內，向本院提出上訴狀並表明上訴理由，如於本
判決宣示後送達前提起上訴者，應於判決送達後十日內補提上訴理由書（須附繕本）。
中      華      民      國    九十      年      七      月      十一    日
~B法院書記官  陳素徵


司法院資訊處製作；財團法人民間司法改革基金會備份。
